臺灣彰化地方法院刑事判決　　　　　　　　　　　　　九十四年度訴字第四七三號
　　公　訴　人　臺灣彰化地方法院檢察署檢察官
　　被　　　告　甲○○　男　二.
右列被告因違反毒品危害防制條例案件，經檢察官提起公訴（九十三年度毒偵字第四
四三五號、九十四年度毒偵字第四一六、六○七號），及移送併辦（九十四年度毒偵
字第一○○二、一三四一、一三五六號），於本院準備程序中，被告就被訴事實為有
罪之陳述，經裁定改行簡式審判程序，本院判決如左：
    主  文
甲○○連續施用第一級毒品，處有期徒刑拾月，扣案之海洛因貳包（合計淨重壹點肆
肆公克）、海洛因包（合計淨重壹點捌捌公克）、摻有海洛因之香菸壹支均沒收銷
燬之，藥鏟壹支、塑膠鏟管壹支、塑膠分裝袋肆個均沒收。又連續施用第二級毒品，
處有期徒刑柒月，扣案之甲基安非他命貳包（合計毛重零點玖公克）、甲基安非他命
壹包（毛重零點肆公克）、甲基安非他命壹包（毛重零點公克）均沒收銷燬之，吸
食器貳組、吸食器貳支均沒收。應執行有期徒刑壹年月，扣案之海洛因貳包（合計
淨重壹點肆肆公克）、海洛因包（合計淨重壹點捌捌公克）、摻有海洛因之香菸壹
支、甲基安非他命貳包（合計毛重零點玖公克）、甲基安非他命壹包（毛重零點肆公
克）、甲基安非他命壹包（毛重零點公克）均沒收銷燬之，藥鏟壹支、塑膠鏟管壹
支、塑膠分裝袋肆個、吸食器貳組、吸食器貳支均沒收。
    事實及理由
一、事實部分：
    甲○○前因施用毒品案件，經裁定送觀察、勒戒後，認無繼續施用毒品之傾向，
    於民國九十三年七月二十八日執行完畢釋放，並由臺灣彰化地方法院檢察署檢察
    官於九十三年七月二十八日以九十三年度毒偵字第一二五一、二○一八號為不起
    訴處分確定。詎其仍未戒除毒癮，復基於施用第一級毒品海洛因之概括犯意，自
    九十三年九月中旬某日起至九十四年三月中旬某日止，在其彰化縣彰化市○○里
    ○○路○段二三九巷三十三號住處等地，以將第一級毒品海洛因摻入香煙內點火
    吸食之方式，連續施用第一級毒品海洛因多次，平均約二天施用一次；另基於施
    用第二級毒品甲基安非他命之概括犯意，自九十三年八月中旬某日起至九十四年
    四月上旬某日止，同在上開處所，以將第二級毒品甲基安非他命置於玻璃吸管內
    ，外以火燒烤產生煙霧，再加以吸食之方式，連續施用第二級毒品甲基安非他命
    多次，平均約一天施用一次。嗣先後於下列時、地遭查獲：(1)於九十三年十一月
    十八日十一時四十分許，在前揭三十三號住處，為警查獲，並扣得第一級毒品海
    洛因二包（合計淨重一．四四公克）、第二級毒品甲基安非他命二包（合計毛重
    ○．九公克），及甲○○所有供施用海洛因之藥鏟一支與供施用甲基安非他命之
    吸食器一組；(2)於九十四年一月十日二十三時許，在前揭三十三號住處，為警查
    獲；(3)於九十四年一月十五日九時四十五分許，在前揭三十三號住處，為警執行
    拘提查獲，並扣得第二級毒品甲基安非他命一包（毛重○．四公克）；(4)於九十
    四年一月二十三日十五時四十分許，在其彰化市○○里○○路○段二三九巷三十
    二號戶籍地，為警查獲，並扣得第一級毒品海洛因三包（合計淨重一．八八公克
    ）、第二級毒品甲基安非他命一包（毛重○．三公克），及甲○○所有供施用甲
    基安非他命之吸食器二支；(5)於九十四年二月十七日中午十二時二十分許，在前
    揭三十三號住處，為警持搜索票查獲，並扣得摻有海洛因之香菸一支，及甲○○
    所有供施用甲基安非他命之吸食器一組；(6)於九十四年三月九日中午十二時二十
    五分許，在前揭三十三號住處，為警查獲，並扣得甲○○所有供施用海洛因之塑
    膠鏟管一支及塑膠分裝袋四個。
二、按除被告所犯為死刑、無期徒刑、最輕本刑為三年以上有期徒刑之罪或高等法院
    管轄第一審案件者外，於前條第一項程序進行中，被告先就被訴事實為有罪之陳
    述時，審判長得告知被告簡式審判程序之旨，並聽取當事人、代理人、辯護人及
    輔佐人之意見後，裁定進行簡式審判程序；除簡式審判程序及簡易程序案件外，
    第一審應行合議審判，刑事訴訟法第二百七十三條之一第一項、第二百八十四條
    之一分別定有明文。本件被告甲○○所涉係死刑、無期徒刑、最輕本刑為三年以
    上有期徒刑之罪或高等法院管轄第一審案件以外之罪，並於本院行準備程序時就
    被訴事實為有罪之陳述，本院合議庭依前揭規定，經評議結果，裁定改由受命法
    官獨任行簡式審判程序。
三、本案證據：
    (一)中山醫學大學附設醫院藥物濫用檢測中心檢驗報告書一件、彰化縣衛生局煙毒
      尿液檢驗成績書五件。
    (二)彰化縣警察局彰化分局快官派出所毒品初步檢驗報告單一件、法務部調查局鑑
      定通知書二件。
    (三)海洛因二包（合計淨重一．四四公克）、海洛因三包（合計淨重一．八八公克
      ）、摻有海洛因之香菸一支、藥鏟一支、塑膠鏟管一支、塑膠分裝袋四個。
    (四)甲基安非他命二包（合計毛重○．九公克）、甲基安非他命一包（毛重○．四
      公克）、甲基安非他命一包（毛重○．三公克）、吸食器二組、吸食器二支。
    (五)被告自白。
    (六)臺灣高等法院被告全國前案紀錄表、在監在押紀錄表。
四、公訴人雖僅就被告自九十三年十月中旬某日起至九十四年一月十五日或其前三日
    內某時止有連續施用第一級毒品海洛因之犯行，及自九十三年八月間某日起至九
    十四年一月二十二日二十時許止有連續施用第二級毒品甲基安非他命之犯行提起
    公訴，未論及被告其餘多次施用第一、二級毒品之犯行，然檢察官就犯罪事實一
    部起訴者，其效力及於全部，本件上開其餘多次施用第一、二級毒品犯行與公訴
    人起訴書所載經論罪部分之施用第一、二級毒品犯罪事實，各具有連續犯之裁判
    上一罪關係，應均為起訴效力所及，本院自應併予審究。
五、扣案之海洛因二包（合計淨重一．四四公克）、海洛因三包（合計淨重一．八八
    公克）、摻有海洛因之香菸一支（與海洛因無法析離）、甲基安非他命二包（合
    計毛重○．九公克）、甲基安非他命一包（毛重○．四公克）、甲基安非他命一
    包（毛重○．三公克），均係查獲之毒品，應依毒品危害防制條例第十八條第一
    項前段之規定宣告沒收並銷燬之；又扣案之藥鏟一支、塑膠鏟管一支、塑膠分裝
    袋四個、吸食器二組及吸食器二支，均係被告所有分別供其施用第一級毒品海洛
    因及第二級毒品甲基安非他命所用之物，業據被告供承在卷，應依刑法第三十八
    條第一項第二款之規定宣告沒收。另於九十三年十一月十八日十一時四十分許，
    所查扣之注射針筒二支，於九十四年一月二十三日十五時四十分許，所查扣之注
    射針筒二支，及於九十四年三月九日中午十二時二十五分許，所查扣之注射針筒
    一支，被告堅決否認該等注射針筒為伊所有，本院復查無其他證據足認該等物品
    確為被告所有之物，爰不併予宣告沒收，附此敘明。
六、應依刑事訴訟法第二百七十三條之一第一項、第二百九十九條第一項前段、第三
    百十條之二、第四百五十四條第一項，毒品危害防制條例第十條第一項、第二項
    、第十八條第一項前段，刑法第十一條前段、第五十六條、第五十一條第五款、
    第三十八條第一項第二款，判決如主文。
七、如不服本判決，應於判決送達後十日內，向本院提出上訴狀( 須附繕本 )。
本案經檢察官賴志盛到庭執行職務。
中    華    民    國    九十四      年      五      月      十八        日
                                臺灣彰化地方法院刑事第二庭
                                    法      官  郭  麗  萍
右正本證明與原本無異。
如不服本判決，應於判決送達後十日內向本院提出上訴狀( 須附繕本 )。
                                    法院書記官  施  嘉  玫
中    華    民    國    九十四      年      五      月      十九        日
毒品危害防制條例第十條
施用第一級毒品者，處六月以上五年以下有期徒刑。
施用第二級毒品者，處三年以下有期徒刑。
